# 发行可转债稀释每股收益的计算

提问人：cpab 时间：2020-02-28 08:05:22
发行可转债稀释每股收益的计算
上市公司甲公司 2019 年发行可转债。
1 、可转换公司债券存续期限为 5 年。
2 、可转债按面值发行，金额为 3 亿。
3 、利率：票面利率根据市场状况，不超过国务院限定的利率水平。
4 、付息方式：每年付息一次。
5 、转股期限：自发行结束之日起满 12 个月后的第一个交易日起至可转换公司债券到期日止。
6 、初始转股价格的确定：可转换公司债券的初始转股价格不低于募集说明书公告日前二十个交易日公司股票交易均价。
转股价格向下修正条款：在本次发行的可转换公司债券存续期间，当公司股票在任意连续三十个交易日中至少有十五个交易日的收盘价低于当期转股价格的85%时，公司董事会有权提出转股价格向下修正方案并提交公司股东大会表决。修正后的转股价格应不低于该次股东大会召开日前二十个交易日公司股票交易均价和前一交易日均价之间的较高者。
7 、到期赎回条款：在本次发行的可转换公司债券期满后 3 个交易日内，公司将赎回全部未转股的可转换公司债券，具体赎回价格由公司股东大会授权公司董事会根据发行时市场情况与保荐机构（主承销商）协商确定。
8 、有条件赎回条款：
在本次发行的可转换公司债券转股期内，当下述两种情形的任意一种出现时，公司董事会有权决定按照债券面值加当期应计利息的价格赎回全部或部分未转股的可转换公司债券：
①、在本次发行的可转换公司债券转股期内，如果公司股票在任何连续三十个交易日中至少十五个交易日的收盘价格不低于当期转股价格的130%（含130%）
②、当本次发行的可转换公司债券未转股余额不足1,500万元时。
9 、回售条款
①、有条件回售条款 在本次发行的可转换公司债券最后两个计息年度，如果公司股票在任何连续三十个交易日的收盘价格低于当期转股价的70%时，可转换公司债券持有人有权将其持有的可转换公司债券全部或部分按债券面值加上当期应计利息的价格回售给公司。
请教：
1 、 可转债的票面利率，经查找与单纯只发行 6 年期债券的利率差不多，此时是否可判断为在发行债券收到钱时，只有应付债券 6 亿，没有权益工具。
2 、 由于存在转股价格的修订、赎回条款、回售条款。转股价格和有多少债券持有者会行使转股权存在较大的不确定性。应如何确定转股增加的普通股股数呢？
我理解：
① 如果没有出现：转股价格向下修正条款、有条件赎回条款、回售条款的情况，则按初始转股价格假设发行的债券全部转换成普通股。我的理解是对的吗？谢谢！
② 如果出现了转股价格向下修正条款的情况，股东会还没有召开，此时转股价格没有确定，计算不了转换的普通股数，如何处理？我没想明白，谢谢指正！
③ 如果出现了有条件赎回条款的情形、回售条款情形，公司要全部回购或有义务要全部回购，则视同没有可以转换的普通股。我的理解是对的吗？谢谢！

回答人：chenyiwei
1 、就是否单独确认转股权为权益工具的问题，可根据重要性原则予以考虑。
2 、由于转股价格向下修正应由董事会提出、股东大会审议通过，故属于发行人自主可控的事项，在股东大会实际通过向下修正转股价格之前，不考虑向下修正条款的潜在影响。回售条款是否实施取决于债券持有人，基于谨慎原则，在计算稀释每股收益时不考虑其影响。